【裁判字號】    97,交訴,61
【裁判日期】    971210
【裁判案由】    公共危險
【裁判全文】
臺灣高雄地方法院刑事判決              97年度交訴字第61號
公  訴  人  臺灣高雄地方法院檢察署檢察官
被      告  乙○○
                    （另案在臺灣高雄監獄執行中）
            丙○○
上列被告因公共危險案件，經檢察官提起公訴（97年度偵字第12
710 號），本院判決如下：
    主  文
乙○○犯不能安全駕駛動力交通工具罪，處有期徒刑貳月，如易
科罰金，以新臺幣壹仟元折算壹日。
丙○○犯肇事致人傷害逃逸罪，處有期徒刑陸月，如易科罰金，
以新臺幣壹仟元折算壹日。緩刑貳年。
    事  實
一、乙○○於民國97年4 月28日15時許，在高雄縣大寮鄉○○路
    「精忠四村」某友人住處，飲用米酒及保力達後，已達不能
    安全駕駛動力交通工具之程度，仍騎乘車牌號碼：M8J- 585
    號重型機車，沿高雄縣大寮鄉○○路由東往西方向行駛，於
    同日18時30分許，行經水源路249 號前，因喝酒影響其注意
    力，並使反應力及操控力均減低，致操控不穩，機車往對向
    車道方向傾斜，因而使其機車左側車身與對向車道由丙○○
    所駕駛之車牌號碼：E3- 2150號自小貨車左側車身發生擦撞
    ，乙○○當場人車倒地，並受有頭部外傷、頭皮撕裂傷等傷
    害（丙○○涉嫌過失傷害罪部分業據乙○○撤回告訴，業經
    臺灣高雄地方法院檢察署檢察官為不起訴處分），而丙○○
    明知其駕車肇事已致人受傷等情，竟基於肇事逃逸之犯意，
    未下車停留現場協助救治傷患，逕自駕車離去現場。適蕭英
    正、陳佑昇在場目擊上開經過，其等隨即騎乘機車自後尾隨
    追趕丙○○之車輛，並於攔停後報警處理，而乙○○經緊急
    送醫治療後，由高雄市立小港醫院抽血檢驗血液中之酒精濃
    度，測得其血液中酒精濃度為185.17mg /dl，換算呼氣酒精
    濃度高達0.92 mg/l ，始查悉上情。
二、案經高雄縣政府警察局林園分局報告臺灣高雄地方法院檢察
    署檢察官偵查起訴。
    理  由
一、本判決後述所引用之證據資料，其中傳聞證據部分，縱無刑
    事訴訟法第159 條之1 至第159 條之4 或其他規定之傳聞證
    據例外情形，亦因檢察官及被告2 人或同意可作為證據使用
    ，或未聲明異議，依刑事訴訟法第159 條之5 第1 項、第2
    項之規定，本院審酌該證據作成之情況，認為適當，應得為
    證據。
二、訊據被告乙○○於本院審理時對前揭犯罪事實坦承不諱，並
    有高雄市立小港醫院藥物濃度檢驗單、刑法第185 條之3 案
    件測試觀察紀錄表、高雄縣政府警察局林園分局車禍處理小
    組委託醫院實施血液中酒精濃度檢驗報告、高雄縣政府警察
    局交通隊林園分隊車禍處理小組酒精測試報告、道路交通事
    故現場圖、調查報告表(一)、(二)、高雄縣政府警察局舉發違反
    道路交通管理事件通知單各1 份及照片12張附卷可稽，足見
    被告乙○○自白核與事實相符，應堪置信。而被告丙○○則
    矢口否認有何肇事逃逸之犯行，辯稱：伊的貨車有避震器裝
    置，案發當時伊不知道伊的貨車有與乙○○所騎乘之機車發
    生擦撞，伊認為是乙○○自己摔倒，與伊無關，伊沒有肇事
    逃逸之犯意云云。惟查：
  (一)被告丙○○駕車擦撞被告乙○○所騎乘之機車，致被告乙○
    ○受有傷害等情，除據證人乙○○指述明確外，並經證人蕭
    英正、陳佑昇證述屬實，復有前開道路交通事故現場圖、調
    查報告表(一)、(二)、照片12張及高雄市立小港醫院診斷證明書
    1 紙附卷足憑，堪信屬實。然被告丙○○駕車與被告乙○○
    所騎乘之機車發生擦撞後，竟未下車察看，反而逕自離去現
    場等情，業據證人蕭英正、陳佑昇於偵訊時結證稱：案發當
    時伊2 人在大寮鄉○○路221 號門前聊天，看見被告丙○○
    駕駛之自小貨車沿大寮鄉○○路東往西行，被告乙○○騎乘
    之重型機車沿大寮鄉○○路西往東行，自小貨車左側車體擦
    撞到重型機車左側車體，重機人車隨即倒地，自小貨車有停
    下來約2 秒鍾，但是自小貨車駕駛人並未下車，反而加速沿
    水源路東往西行駛逃逸，伊2 人隨即騎機車追趕自小貨車，
    並對自小貨車駕駛人大聲喊叫「撞到人，停車！」，但是自
    小貨車駕駛人不予置理，最後伊2 人將機車騎到自小貨車車
    頭前方，才攔下自小貨車等語明確，且互核相符，是被告丙
    ○○確於上開時、地駕駛車輛，擦撞被告乙○○騎乘之機車
    ，並造成被告乙○○受有上開傷害，且未停車查看，即自現
    場逃逸之事實甚明。
  (二)被告丙○○雖以前詞置辯，惟被告丙○○倘無肇事逃逸之決
    意，則證人蕭英正、陳佑昇騎乘機車沿路追趕被告，並大聲
    喊叫被告丙○○，被告丙○○應無可能置之不理。此外，依
    被告丙○○所述，被告乙○○當時騎車逆向過來，車速很快
    且猛按喇叭，從伊前面滑到後面去，伊本以為他會跟伊對撞
    ，但是他偏到伊的左前方，從伊的車子左側滑過來，伊有聽
    到被告乙○○跌倒的聲音等語，則被告乙○○既係逆向在對
    向車道駕駛，僅因快速從旁閃避之故，免於正面碰撞，但也
    因而人車跌倒在地，由上開案發經過觀之，二車若因而產生
    擦撞顯係常情，被告丙○○自不能委為不知，況且，被告丙
    ○○又稱：「（審判長問丙○○：開車經驗幾年？）斷斷續
    續有4 、5 年，期間有取得職業大客車及職業聯結車的駕照
    ，這2 種車我沒有開過，但我有開過大貨車，時間也是1 年
    多。」、「（審判長問丙○○：你說以為他自己滑倒，是有
    親眼目睹？）沒有，只是聽到聲音。」、「（審判長問丙○
    ○：聽到聲音後，有無探頭或是從照後鏡或以其他方式查看
    ？）我有看照後鏡，但沒有看到，我也沒有探頭出來看，因
    為當天下雨，之後我就離開了。」等語，依被告駕駛貨車之
    經驗及其智識，參以被告又自稱其貨車裝有避震器，對事物
    碰撞的感覺比較不靈敏，則其由照後鏡既看不出情狀，蓋照
    後鏡之視角有限，自應下車查看清楚，焉有未目睹被告乙○
    ○自己摔倒等情，卻堅信未與被告乙○○之機車產生擦撞之
    理，顯見被告前揭辯稱僅係卸責之詞，難以採信。
  (三)綜上所述，被告丙○○上開所辯，委無足採。本件事證明確
    ，被告2 人前揭犯行，均堪認定。
三、核被告乙○○所為，係犯刑法第185 條之3 服用酒類致無法
    安全駕駛動力交通工具罪；被告丙○○所為，係犯同法第18
    5 條之4 肇事逃逸罪。爰審酌被告乙○○在酒後已達絕對不
    能安全駕駛狀態，且其換算後之呼氣酒精濃度高達0.92mg/l
    ，猶貿然駕車上路，已對其他用路人之安全構成極大威脅，
    且因此發生本件交通事故，審酌被告丙○○肇事後，竟未留
    在現場，未對被告乙○○為照護或其他必要之救護措施，即
    駕車離去，行為均屬不當，惟念及被告乙○○坦承犯行，犯
    後態度良好，並審酌被告乙○○、丙○○犯罪之動機、手段
    、所生危害等一切情狀，分別量處如主文所示之刑，並均諭
    知如主文所示易科罰金之折算標準。末查，被告丙○○前未
    因故意犯罪受有期徒刑以上刑之宣告之事實，有臺灣高等法
    院被告前案紀錄表1 份可參，其因一時失慮，致罹刑案，且
    被告乙○○亦當庭撤回對於被告丙○○之附帶民事訴訟，有
    本院97年度交附字第84號案之附民筆錄可查，諒被告丙○○
    經此偵審程序，當知所警惕，應無再犯之虞，本院並考量被
    告丙○○擔任送貨司機一職，有正當之工作，此有勞工保險
    被保險人投保資料表2 紙在卷可稽，短期自由刑可能造成被
    告日後求職之困難，而被告丙○○母親患有類風濕關節炎，
    需被告扶養照料，有戶籍謄本、重大傷病免自行部份負擔證
    明卡各1 紙附卷可參等情狀，是本院認所宣告之刑，以暫不
    執行為適當，爰依刑法第74條第1 項第1 款規定，諭知不附
    負擔之緩刑2 年，以啟自新。
據上論斷，應依刑事訴訟法第299 條第1 項前段，刑法第185 條
之3 、第185 條之4 、第41條第1 項前段、第74條第1 項第1 款
，刑法施行法第1 條之1 ，判決如主文。
本案經檢察官甲○○到庭執行職務。
中    華    民    國    97    年    12    月    10    日
                   交通法庭   審判長 法  官  莊松泉
                                     法  官  林揚奇
                                     法  官  顏銀秋
上正本證明與原本無誤。
如不服本判決應於收受判決後10日內向本院提出上訴書狀，並應
敘述具體理由。其未敘述上訴理由者，應於上訴期間屆滿後20日
內向本院補提理由書 (均須按他造當事人之人數附繕本)「 切勿
逕送上級法院」。
中    華    民    國    97    年    12    月    10    日
                                     書記官  董明惠
附錄論罪科刑法條：
刑法第185條之3
服用毒品、麻醉藥品、酒類或其他相類之物，不能安全駕駛動力
交通工具而駕駛者，處1 年以下有期徒刑、拘役或3 萬元以下罰
金。
刑法第185條之4
駕駛動力交通工具肇事，致人死傷而逃逸者，處6 月以上5 年以
下有期徒刑。


司法院資訊處製作；財團法人民間司法改革基金會備份。
